---
title: "Análisis sobre la Participación de las mujeres en diferentes parlamentos del mundo"
author: "Patricia A. Loto"
date: "9 de mayo de 2019"
output: html_document
---

```{r setup, include=FALSE}
knitr::opts_chunk$set(echo = TRUE)
```

## Breve descripción de los datos


### `datos_uip`

|Variable       |Clase               |Descripción |
|:--------------|:-------------------|:-----------|
|pais           |caracter              | Países incluidos en el dataset |
|camara      |caracter            | Si los datos corresponden a la cámara `alta`, `baja` o a la cámara `única`.  |
|porcentaje_mujeres        |numérica            | Porcentaje de mujeres en esa cámara (`NA` para el resto de las cámaras)|
|cuota_genero | caracter | Si existe o no cuota de género en esa cámara. (`NA` si no existe información) |
|edad_elegibilidad | numérica | Edad mínima requerida para postular a esa cámara (`NA` si no existe información)
| integrante_mas_joven | numérica | Integrante más joven en este momento (`NA` si no existe información)
| numero_integrantes | numérica | Número de integrantes en este momento (`NA` si no existe información)
| iso_pais | caracter | código ISO del país


## Vistazo de los datos 

```{r datosParlamento}
# install.packages(readr)
library(tidyverse)
datosParlamento <- readr::read_csv("https://raw.githubusercontent.com/cienciadedatos/datos-de-miercoles/master/datos/2019/2019-05-08/datos_uip.csv")
View(datosParlamento)
#write.csv(datos_uip,"datosParlamento.csv")
dim(datosParlamento)
head(datosParlamento)
tail(datosParlamento)


```

```{r}
datosParlamento <- clean_names(datosParlamento)
names(datosParlamento)[6] = "masJoven"
names(datosParlamento)[7] = "nroIntegrantes"
names(datosParlamento)[8] = "codPais"

na.omit()
Argentina <-datosParlamento%>% filter(cod_pais=="arg")
View(Argentina)
mundo<- datosParlamento%>% group_by(codPais, pais)%>% summarise(totalporcenM=sum(na.omit(porcentaje_mujeres)), totalMujeres=sum((na.omit(porcentaje_mujeres)*10)),totalIntegrantes=(sum(na.omit(nroIntegrantes))))
                                                                                                                                                #otalHombres = ((sum(na.omit(nroIntegrantes))-totalMujeres)/(sum(na.omit(nroIntegrantes)))), totalporcenH=(totalHombres * 0.10))
                                                                
                                                
View(mundo)

```



## Presencia parlamentaria de mujeres en Parlamentos a nivel Mundial

You can also embed plots, for example:

```{r pressure, echo=FALSE}
plot(pressure)
```


## Presencia parlamentaria de mujeres en Parlamentos a nivel Regional

You can also embed plots, for example:

```{r }
plot(pressure)
```
## Consideraciones sobre la Fuente de datos utilizada

Este _dataset_ recoge algunos de los datos que se encuentran disponibles en la [plataforma de datos abiertos de la Unión Interparlamentaria](data.ipu.org). La selección y traducción al español estuvo a cargo de [Riva Quiroga](https://twitter.com/rivaquiroga).

## Fuentes

+ [#DatosDeMiercoles] (https://github.com/cienciadedatos/datos-de-miercoles)

## Notas interesantes sobre Igualdad de Género en la política

+ Aplicación shiny sobre mujeres en el parlamento (2000 - 2018) desarrollada por [Gabriela Matthieu](https://twitter.com/calcita13). [Aplicación Shiny](https://calcita.shinyapps.io/women_in_politics)

* [Slides presentación LatinR](https://gitlab.com/calcita/Presenta_mep/blob/master/Presenta_mep.pdf)

+ <https://laciudaddelasdiosas.wordpress.com/2008/03/06/el-parlamento-europeo-y-la-igualdad-de-genero/>

+ <http://www.oecd.org/gender/data/female-share-of-seats-in-national-parliaments.html>

+ <https://www.elmundo.es/espana/verano/2017/07/30/5978c253e5fdeaf8078b45bb.html>

+ <https://www.nexos.com.mx/?p=40895>

