---
title: "Análisis sobre la Participación de las mujeres en diferentes parlamentos del mundo"
author: "Patricia A. Loto"
date: "9 de mayo de 2019"
output: html_document
---

```{r setup, include=FALSE}
knitr::opts_chunk$set(echo = TRUE)

```

## Breve descripción de los datos


### `datos_uip`

|Variable       |Clase               |Descripción |
|:--------------|:-------------------|:-----------|
|pais           |caracter              | Países incluidos en el dataset |
|camara      |caracter            | Si los datos corresponden a la cámara `alta`, `baja` o a la cámara `única`.  |
|porcentaje_mujeres        |numérica            | Porcentaje de mujeres en esa cámara (`NA` para el resto de las cámaras)|
|cuota_genero | caracter | Si existe o no cuota de género en esa cámara. (`NA` si no existe información) |
|edad_elegibilidad | numérica | Edad mínima requerida para postular a esa cámara (`NA` si no existe información)
| integrante_mas_joven | numérica | Integrante más joven en este momento (`NA` si no existe información)
| numero_integrantes | numérica | Número de integrantes en este momento (`NA` si no existe información)
| iso_pais | caracter | código ISO del país

```{r, echo=FALSE, include=FALSE}
# install.packages(readr)
library(tidyverse)
library(easypackages)

libraries("tidyverse","here","janitor","lubridate","gganimate","gifski","png","LaCroixColoR", "extrafont", "plotly")  #  ó todo el resto

datosParlamento <- readr::read_csv("https://raw.githubusercontent.com/cienciadedatos/datos-de-miercoles/master/datos/2019/2019-05-08/datos_uip.csv")
#View(datosParlamento)
```
## Vistazo de los datos 

```{r}
#write.csv(datos_uip,"datosParlamento.csv")
dim(datosParlamento)
head(datosParlamento)
tail(datosParlamento)
```

```{r , echo=FALSE}
datosParlamento <- clean_names(datosParlamento)
#names(datosParlamento)[6] = "masJoven"
#names(datosParlamento)[7] = "nroIntegrantes"
names(datosParlamento)[8] = "codPais"

Argentina <-datosParlamento%>% filter(codPais=="arg")
View(Argentina)
porcenMujeres <-trunc(datosParlamento$porcentaje_mujeres,0)
View(porcenMujeres)

mundo<- datosParlamento%>% group_by(codPais, pais)%>% summarise(totalporcenM=(sum(porcentaje_mujeres,na.rm = TRUE)),totalMujeres=round((totalporcenM*10), 0), totalIntegrantes=(sum(nroIntegrantes, na.rm = TRUE)),totalporcenH=(100- totalporcenM))

mundo<- datosParlamento%>% group_by(codPais, pais)%>% summarise(totalporcenM=(sum(porcentaje_mujeres,na.rm = TRUE)),totalMujeres=round((totalporcenM*10), 0), totalIntegrantes=(sum(nroIntegrantes, na.rm = TRUE)),totalporcenH=(100- totalporcenM))
View(mundo)                                                                                                            




```



## Presencia parlamentaria de mujeres en Parlamentos a nivel Mundial



```{r datosParlamento}
#Paleta colores
p<-lacroix_palette("PassionFruit", n = 580, type = "continuous")
p1<-lacroix_palette("Pamplemousse",n=580, type = "continuous")
p2<-lacroix_palette("PeachPear", n = 580, type = "continuous")
p3<-lacroix_palette(type = "paired")
mujeres <- ggplot(data =mundo, aes(x=(pais), y=totalporcenM, colour=pais, text = paste('<b> Porcentaje:</b>', totalporcenM, '%', '\n <b>País:</b>', pais))) + 
  geom_bar(size=1.5, stat="identity", position=position_dodge()) +
  scale_colour_manual(values =p) +  
  #scale_fill_manual(values =c("turquoise", "maroon")) +
  labs (x = "País", y = "Porcentaje (%)", 
        title= ("Mujeres en el Parlamento"))+
  #caption = " Fuente: #DatosdeMiercoles", legend=" ")+ # agrego título al gráfico
  theme (axis.text.x =element_blank(),
         #element_text(angle=90, vjust = 1, hjust=1.1, color="black", size=7),
         plot.title = element_text(family="Comic Sans MS",
                                   size=rel(1),                      #Tamaño relativo de la letra del título
                                   vjust=1, 
                                   hjust=0.5,                        #Para separarlo del gráfico
                                   position_identity(center),   
                                   face="bold",      #Tipo: Letra negra, otras posibilidades son "plain", "italic", "bold" y "bold.itali
                                   color="white", #Color del texto  color=maroon, lightblue
                                   lineheight=1.0),legend.text= element_blank(),
         legend.position = "none",
         panel.border = element_blank(),
         panel.background = element_blank(),
         panel.grid = element_blank(),
         rect = element_rect(fill = "black", color = "black"),
         text = element_text(family = "Verdana", colour = "white", size = 12))

ggplotly(mujeres, hoverformat='2.F', tooltip = "text")
```


## Presencia parlamentaria de mujeres en Parlamentos a nivel Regional - Latinoamérica
# Gráficos elegidos:
# Cámara Baja:gganimate con Fondo negro 
# Cámara Alta: plotly o el mismo que el anterior con la variante de cood_flip y con una paleta distinta "PeachPear"
# Participación hombres y mujeres


```{r }
plot(pressure)
```






## Consideraciones sobre la Fuente de datos utilizada

Este _dataset_ recoge algunos de los datos que se encuentran disponibles en la [plataforma de datos abiertos de la Unión Interparlamentaria](data.ipu.org). La selección y traducción al español estuvo a cargo de [Riva Quiroga](https://twitter.com/rivaquiroga).

## Fuentes

+ [#DatosDeMiercoles] (https://github.com/cienciadedatos/datos-de-miercoles)

## Notas interesantes sobre Igualdad de Género en la política

+ Aplicación shiny sobre mujeres en el parlamento (2000 - 2018) desarrollada por [Gabriela Matthieu](https://twitter.com/calcita13). [Aplicación Shiny](https://calcita.shinyapps.io/women_in_politics)

* [Slides presentación LatinR](https://gitlab.com/calcita/Presenta_mep/blob/master/Presenta_mep.pdf)

+ <https://laciudaddelasdiosas.wordpress.com/2008/03/06/el-parlamento-europeo-y-la-igualdad-de-genero/>

+ <http://www.oecd.org/gender/data/female-share-of-seats-in-national-parliaments.html>

+ <https://www.elmundo.es/espana/verano/2017/07/30/5978c253e5fdeaf8078b45bb.html>

+ <https://www.nexos.com.mx/?p=40895>

