---
title: "Análisis sobre la Participación de las mujeres en diferentes parlamentos del mundo"
author: "Patricia A. Loto"
date: "9 de mayo de 2019"
output: html_document
---

```{r setup, include=FALSE}
knitr::opts_chunk$set(echo = TRUE)

```

## Breve descripción de los datos


### `datos_uip`

|Variable       |Clase               |Descripción |
|:--------------|:-------------------|:-----------|
|pais           |caracter              | Países incluidos en el dataset |
|camara      |caracter            | Si los datos corresponden a la cámara `alta`, `baja` o a la cámara `única`.  |
|porcentaje_mujeres        |numérica            | Porcentaje de mujeres en esa cámara (`NA` para el resto de las cámaras)|
|cuota_genero | caracter | Si existe o no cuota de género en esa cámara. (`NA` si no existe información) |
|edad_elegibilidad | numérica | Edad mínima requerida para postular a esa cámara (`NA` si no existe información)
| integrante_mas_joven | numérica | Integrante más joven en este momento (`NA` si no existe información)
| numero_integrantes | numérica | Número de integrantes en este momento (`NA` si no existe información)
| iso_pais | caracter | código ISO del país

```{r, echo=FALSE, include=FALSE}
library(tidyverse)
library(easypackages)

libraries("tidyverse","here","janitor","lubridate","gganimate","gifski","png","LaCroixColoR", "extrafont", "plotly","treemapify")  #  ó todo el resto

datosParlamento <- readr::read_csv("https://raw.githubusercontent.com/cienciadedatos/datos-de-miercoles/master/datos/2019/2019-05-08/datos_uip.csv")
#View(datosParlamento)
```
## Vistazo de los datos 

```{r}

dim(datosParlamento)
head(datosParlamento)
tail(datosParlamento)
```

```{r , echo=FALSE}
datosParlamento <- clean_names(datosParlamento)
view(datosParlamento)
names(datosParlamento)[6] = "masJoven"
#names(datosParlamento)[7] = "nroIntegrantes"
names(datosParlamento)[8] = "codPais"

Argentina <-datosParlamento%>% filter(codPais=="arg")
View(Argentina)
porcenMujeres <-trunc(datosParlamento$porcentaje_mujeres,0)
View(porcenMujeres)

mundo<- datosParlamento%>% group_by(codPais, pais)%>% summarise(totalporcenM=(sum(porcentaje_mujeres,na.rm = TRUE)),totalMujeres=round((totalporcenM*10), 0), totalIntegrantes=(sum(datosParlamento$nro_integrantes, na.rm = TRUE)),totalporcenH=(100- totalporcenM))

mundo<- datosParlamento%>% group_by(codPais, pais)%>% summarise(totalporcenM=(sum(porcentaje_mujeres,na.rm = TRUE)),totalMujeres=round((totalporcenM*10), 0), totalIntegrantes=(sum(datosParlamento$nro_integrantes, na.rm = TRUE)),totalporcenH=(100- totalporcenM))
View(mundo)  
#--------------------------------------------------------------------------------------------------
#CÁMARA BAJA O UNICAMERAL
#--------------------------------------------------------------------------------------------------
#Agrupo por cámara baja o única sin año

camaraBaja<- datosParlamento%>% group_by(codPais, pais)%>% filter (camara =="baja" | camara =="única")%>%
  summarise(totalPorcenCBaja=(sum(porcentaje_mujeres,na.rm = TRUE)), totalIntegrantesCBaja=(sum(numero_integrantes, na.rm = TRUE)))%>%arrange(totalPorcenCBaja)
View(camaraBaja)

#Panamá aparece sin datos pero en la fuente original si los tienen

# selecciono sólo los que tienen representacion en cámara baja o única
camaraBajaSi <-camaraBaja %>%filter(totalPorcenCBaja>0)
View(camaraBajaSi)

camaraBajaLatam <- filter(camaraBajaSi, pais %in% c("Argentina", "Bolivia" , "Brasil","Chile", "Colombia", "Costa Rica", "Cuba", "Ecuador", "El Salvador", "Guatemala", "Honduras", "México", "Nicaragua", "Panamá", "Paraguay", "Puerto Rico", "Perú", "República Dominicana", "Uruguay", "Venezuela"))
View(camaraBajaLatam)

#sólo para mejorar la visualización
camaraBajaLatam[camaraBajaLatam$pais == "República Dominicana",2]<-"Rep.Dominicana"
#--------------------------------------------------------------------------------------------------
#CÁMARA ALTA O SENADO
#--------------------------------------------------------------------------------------------------
#Agrupo por cámara alta o senado
camaraAlta<- datosParlamento%>% group_by(codPais, pais)%>% filter (camara =="alta")%>%
  summarise(totalPorcenCAlta=(sum(porcentaje_mujeres,na.rm = TRUE)), totalIntegrantesCAlta=(sum(datosParlamento$numero_integrantes, na.rm = TRUE)))%>%arrange(totalPorcenCAlta)
View(camaraAlta)

# selecciono sólo los que tienen representacion en cámara baja o única
camaraAltaSi <-camaraAlta %>%filter(totalPorcenCAlta>0)
View(camaraAltaSi)

camaraAltaLatam <- filter(camaraAltaSi, pais %in% c("Argentina", "Bolivia" , "Brasil","Chile", "Colombia", "Costa Rica", "Cuba", "Ecuador", "El Salvador", "Guatemala", "Honduras", "México", "Nicaragua", "Panamá", "Paraguay", "Puerto Rico", "Perú", "República Dominicana", "Uruguay", "Venezuela"))%>% arrange(desc(totalPorcenCAlta))
View(camaraAltaLatam)

```

## Presencia parlamentaria de mujeres en Parlamentos a nivel Mundial

```{r datosParlamento}
#Paleta colores
p<-lacroix_palette("PassionFruit", n = 580, type = "continuous")
p1<-lacroix_palette("Pamplemousse",n=580, type = "continuous")
p2<-lacroix_palette("PeachPear", n = 580, type = "continuous")

mujeres <- ggplot(data =mundo, aes(x=(reorder(pais, mundo$totalPorcenCBaja)), y=totalporcenM, colour=pais, text = paste('<b> Porcentaje:</b>', totalporcenM, '%', '\n <b>País:</b>', pais))) + 
  geom_bar(size=1.5, stat="identity", position=position_dodge()) +
  scale_colour_manual(values =p) +  
  #scale_fill_manual(values =c("turquoise", "maroon")) +
  labs (x = "País", y = "Porcentaje (%)", 
        title= ("Mujeres en el Parlamento"))+
  #caption = " Fuente: #DatosdeMiercoles", legend=" ")+ # agrego título al gráfico
  theme (axis.text.x =element_blank(),
         #element_text(angle=90, vjust = 1, hjust=1.1, color="black", size=7),
         plot.title = element_text(family="Comic Sans MS",
                                   size=rel(1),                      #Tamaño relativo de la letra del título
                                   vjust=1, 
                                   hjust=0.5,                        #Para separarlo del gráfico
                                   position_identity(center),   
                                   face="bold",      #Tipo: Letra negra, otras posibilidades son "plain", "italic", "bold" y "bold.itali
                                   color="white", #Color del texto  color=maroon, lightblue
                                   lineheight=1.0),legend.text= element_blank(),
         legend.position = "none",
         panel.border = element_blank(),
         panel.background = element_blank(),
         panel.grid = element_blank(),
         rect = element_rect(fill = "black", color = "black"),
         text = element_text(family = "Verdana", colour = "white", size = 12))
mujeres
ggplotly(mujeres, hoverformat='2.F', tooltip = "text")
```


# Gráficos elegidos:
## Presencia parlamentaria de mujeres en Cámara Baja a nivel Regional - Latinoamérica (gganimate con Fondo negro o fondo blancopassion fruit)

```{r }
#------------------------------------------------------------------------------------------------------------------------------
#GGgplot en black PUBLICADO
#---------------------------------------
mujeresLATAMOrdenada <- ggplot(data =camaraBajaLatam, aes((reorder(pais, totalPorcenCBaja)), y=totalPorcenCBaja, fill=pais, text = paste('<b>País:</b>', pais,'\n <b> Mujeres:</b>', totalPorcenCBaja, '%' ))) + 
  geom_bar(stat="identity", position=position_dodge()) +              #aes(reorder(pais, totalPorcenCBaja)
  scale_colour_manual(values =pL) +  
  scale_fill_manual(values =pL) +
  labs (x = "", y = "Porcentaje", 
        title= ("Mujeres en los parlamentos \n de Países de Latinoamérica" ),
        subtitle= ("Cámara baja o única"),
        caption = " Fuente: #DatosdeMiercoles por Patricia Loto", legend=" ") +
  geom_text(aes(y = totalPorcenCBaja,label = totalPorcenCBaja),
            position = position_stack(), size=2.5, vjust=2, hjust=0.5 ,col="white")+ # agrego título al gráfico
  theme (axis.text.x =element_text(angle=90, vjust = 1, hjust=0.8, color="white", size=11),
         axis.text.y= element_text(color="white", size=11),
         plot.title = element_text(family="Palatino",
                                   # size=rel(1), 
                                   size = 14,
                                   vjust=1.4, 
                                   hjust=0.5,                        
                                   # position_identity(center),   
                                   face="bold",      #Tipo: Letra negra, otras posibilidades son "plain", "italic", "bold" y "bold.itali
                                   color="white", #Color del texto  color=maroon, lightblue
                                   lineheight=1.0),legend.text= element_blank(),
         plot.subtitle = element_text(hjust = 0.5, color="white"),
         plot.caption = element_text(color = "green", face = "bold", size = 9),
         legend.position = "none",
         panel.border = element_blank(),
         panel.background = element_blank(),
         panel.grid = element_blank(),
         rect = element_rect(fill = "black", color = "black"))+
  ylim(0,60)

mujeresLATAMOrdenada
ggsave("mujeresLATAMOrdenada.png",width = 10, height = 5, dpi = "retina")
```

# Presencia parlamentaria de mujeres en Cámara Alta o Senado a nivel Regional - Latinoamérica (plotly o el mismo que el anterior con la variante de cood_flip y con una paleta distinta "PeachPear") 
```{r}
#------------------------------------------------------------------------------------------------------------------------------
# camara baja LATAM
Latam <- ggplot(camaraBajaLatam, aes(reorder(pais, totalPorcenCBaja), totalPorcenCBaja, size =(totalPorcenCBaja), text = paste('<b>País:</b>', pais,'\n <b> Mujeres:</b>', totalPorcenCBaja, '%' ))) + 
  #geom_point(show.legend = F) + 
  geom_col(aes(fill=pais)) +
  scale_fill_manual(values =pL22) +  #pL2
  coord_flip()+ 
  theme_classic()+   #theme_wsj()theme_classic() +theme_economist()
  labs(title = "Mujeres en los parlamentos \n de Países de Latinoamérica" ,
       subtitle = "Período:2019",
       x = "País",
       y = "Porcentaje",
       caption="#DatosDeMiercoles por Patricia Loto", legend=" ") +
  theme(axis.text.x =element_text(color="black", size=9),  #
        axis.text.y =element_text(color="black", size=9),
        plot.caption = element_text(color = "lightblue", face ="bold", size = 10, vjust=1),  ##562457
        plot.title = element_text(size=10,
                                  family = "Palatino",
                                  #size=rel(0.4),
                                  vjust=2,
                                  hjust=0.5,
                                  #position_identity(center),   
                                  face="bold",       
                                  color="black",     
                                  lineheight=1.2), legend.position= " ", legend.text= element_blank(),
        plot.subtitle = element_text(hjust = 0.5, size = 11))
Latam
ggplotly(Latam, hoverformat='2.F', tooltip = "text")
ggsave("Latam.png",width = 10, height = 5, dpi = "retina")
```

# Presencia parlamentaria de mujeres en Cámara Alta o Senado en países del continente Europeo
```{r}
#Treemap Pamplemousse
#-----------------------------------------------------------------------------------------
pL5<-lacroix_palette("Pamplemousse",n=14, type = "continuous")
treemap2<- ggplot(camaraAltaEuropa, 
                 aes(area = totalPorcenCAlta, fill = pais, label = totalPorcenCAlta,
                     '', totalPorcenCAlta )) +
  geom_treemap(colour = "white") +
  geom_treemap_text(family="Tahoma",
                    colour = "white",
                    place = "centre",
                    grow = F,
                    reflow = T) +
  scale_fill_manual(values = pL5) +
  labs(fill ="", title = "Porcentaje de mujeres en parlamentos \n de países pertenecientes al continente Europeo", x="", y=" ",
       caption = "Fuente: #DatosDeMiercoles  por Patricia Loto") +
  theme_grey() +
  theme(plot.title=element_text(family="Tahoma", hjust=0.5), plot.caption=element_text(family="Palatino", color = "pink", face="bold"), axis.text.x =element_blank(), axis.text.y =element_blank(), axis.ticks.x = element_blank() , axis.ticks.y = element_blank())     

treemap2
ggsave("TreemapParlamentoEuropeo2.png", width = 10, height = 5, dpi = "retina")
```

## Consideraciones sobre la Fuente de datos utilizada

Este _dataset_ recoge algunos de los datos que se encuentran disponibles en la [plataforma de datos abiertos de la Unión Interparlamentaria](data.ipu.org). La selección y traducción al español estuvo a cargo de [Riva Quiroga](https://twitter.com/rivaquiroga).

## Fuentes

+ [#DatosDeMiercoles] (https://github.com/cienciadedatos/datos-de-miercoles)

## Notas interesantes sobre Igualdad de Género en la política

+ Aplicación shiny sobre mujeres en el parlamento (2000 - 2018) desarrollada por [Gabriela Matthieu](https://twitter.com/calcita13). [Aplicación Shiny](https://calcita.shinyapps.io/women_in_politics)

* [Slides presentación LatinR](https://gitlab.com/calcita/Presenta_mep/blob/master/Presenta_mep.pdf)

+ <https://laciudaddelasdiosas.wordpress.com/2008/03/06/el-parlamento-europeo-y-la-igualdad-de-genero/>

+ <http://www.oecd.org/gender/data/female-share-of-seats-in-national-parliaments.html>

+ <https://www.elmundo.es/espana/verano/2017/07/30/5978c253e5fdeaf8078b45bb.html>

+ <https://www.nexos.com.mx/?p=40895>

