---
title: "Introducción a R Markdown"
subtitle: "⚔<br/> y Cómo hacer que tu trabajo sea reproducible"
author: "Patricia Loto "
institute: "para RLadies Resitencia-Corrientes"
date: "16/05/2019"
output:
  xaringan::moon_reader:
    css: ["default", "rladies", "rladies-fonts"]
    #css: [default, metropolis, metropolis-fonts]
    lib_dir: libs
    nature:
       countdown: 60000
      #highlightStyle: github
      #highlightLines: true
      #countIncrementalSlides: false
     
---

background-image: url(https://upload.wikimedia.org/wikipedia/commons/b/be/Sharingan_triple.svg)

```{r setup, include=FALSE}
options(htmltools.dir.version = FALSE)
```

???

Image credit: [Wikimedia Commons](https://commons.wikimedia.org/wiki/File:Sharingan_triple.svg)

---
class: center, middle

# ¿Por qué es importante aprender RMarkdown (Rmd)?

"Un Archivo R	Markdown	(.Rmd) es un registro de tu investigación o análisis de datos. Contiene el código que un científico necesita para reproducir tu trabajo junto con la narración que un lector necesita para entender tu trabajo."

---
class: center, middle

# Pero...¿Qué es RMarkdown (Rmd)?

Es un tipo de archivo que integra texto, código R y resultados.

RMarkdown permite la generación de informes, presentaciones, páginas web,

tesis y libros, entre otros.

---
class: inverse, center, middle

# ¿Para qué sirve Rmd?
• Para comunicarse con quienes están interesados en los resultados y las conclusiones de un analisis (no en el código usado para el analisis).

• Para colaboraciones con otros interesados en resultados, conclusiones y cómo se alcanzaron (interesados en el código).

• Se puede usar como un cuaderno de anotaciones moderno en donde uno intercala código R, resultados y comentarios. Mucho mejor que un script habitual.

---

# Partes de un Archivo .Rmd

 • **Encabezado  o cabecera YAML**
 
 • **Títulos**
 
 • **Texto**
 
 • **Código chunk o trozo de código**

```{r eval=FALSE, tidy=FALSE}

```

---
class: inverse,left, middle

# ¿Qué es un chunk?

Es un bloque de código R que R Markdown va a ejecutar e incluir los resultados en el ambiente de R.

- Si tienen una salida explícita (por ej, tabla, gráfico) estos resultados pueden incluirse o no en el documento final.
Haciendo click se genera el chunk, te recomendamos usar Ctrl+Alt+i o tipeando ```{r} ``` (estos tics si no los tienen en el teclado se hacen con alt + 96).
- Cada chunk se maneja con sus propias opciones o puede configurarse de manera general en el primer chunk para que los chunks funcionen de igual manera.

---
class: inverse, center, middle
# ¿Cómo genero un documento R Markdown?

- Ir al menú `File -> New File -> R Markdown -> Document`;<sup>1</sup>


- Luego ir al botón `Knit` para compilar y ejecutar el código;
 Se generaron dos archivos, uno con extensión Rmd y otro con el formato seleccionado: Pdf, Word o Html.
---
---

# ¿Por qué es importante aprender RMarkdown (Rmd)?

"Un Archivo R	Markdown	(.Rmd) es un registro de tu investigación o análisis de datos. Contiene el código que un científico necesita para reproducir tu trabajo junto con la narración que un lector necesita para entender tu trabajo."

---
# Opciones de los Chunks

|Opción           | Efecto             |
:-----------------|:-------------------|:
|eval             |evalúa el código (para depurar errors)
|Include = FALSE  |ejecuta el código
|echo= FALSE       |no aparece el código, pero muestra los resultados en el informe final
|message = FALSE o warning = FALSE   |impide que mensajes o advertencias aparezcan en el archivo final.
|fig.show = 'hide'  |esconde los gráficos
|error = TRUE   |   |Ayuda a detectar dónde hay un error. Avisa del error pero continua


---

# R Code

```{r comment='#'}
# a boring regression
fit = lm(dist ~ 1 + speed, data = cars)
coef(summary(fit))
dojutsu = c('地爆天星', '天照', '加具土命', '神威', '須佐能乎', '無限月読')
grep('天', dojutsu, value = TRUE)
```

---

# R Plots

```{r cars, fig.height=4, dev='svg'}
par(mar = c(4, 4, 1, .1))
plot(cars, pch = 19, col = 'darkgray', las = 1)
abline(fit, lwd = 2)
```

---

# Tablas


```{r}
knitr::kable(head(iris), format = 'html')
```


```{r out.width='100%', fig.height=6, eval=require('leaflet')}
library(leaflet)
leaflet() %>% addTiles() %>% setView(-93.65, 42.0285, zoom = 17)
```

---

```{r eval=require('DT'), tidy=FALSE}
DT::datatable(
  head(iris, 10),
  fillContainer = FALSE, options = list(pageLength = 8)
)
```

---

# Some Tips

-# Opciones de los Chunks

|Opción           | Efecto             |
:-----------------|:-------------------|:
|eval             |evalúa el código (para depurar errors)

|Include = FALSE  |ejecuta el código

|echo= FALSE       |no aparece el código, pero muestra los resultados en el informe final
|message = FALSE o warning = FALSE   |impide que mensajes o advertencias aparezcan en el archivo final.
|fig.show = 'hide'  |esconde los gráficos
|error = TRUE   |   |Ayuda a detectar dónde hay un error. Avisa del error pero continua

   
--

- 
---



;
